【裁判字號】    98,簡上,990
【裁判日期】    981110
【裁判案由】    違反電信法等
【裁判全文】
臺灣高雄地方法院刑事判決             98年度簡上字第990號
上  訴  人
即  被  告  甲○○    23歲（.
上列上訴人因違反電信法案件，不服本院高雄簡易庭民國98年6
月22日97年度審簡字第4697號第一審判決（聲請簡易判決處刑案
號：97年度偵字第18117 號），提起上訴，本院管轄之第二審合
議庭判決如下：
    主  文
上訴駁回。
甲○○緩刑貳年。
    事實及理由
一、按被告以外之人於審判外之陳述，雖不符刑事訴訟法第159
    條之1 至第159 條之4 之規定，而經當事人於審判程序同意
    作為證據，法院審酌該言詞陳述或書面陳述作成時之情況，
    認為適當，亦得為證據，當事人、代理人或辯護人於法院調
    查證據時，知有第159 條第1 項不得為證據之情形，而未於
    言詞辯論終結前聲明異議者，視為有前項之同意，刑事訴訟
    法第159 條之5 定有明文。本件卷內相關審判外之言詞或書
    面陳述，當事人於準備程序對於上開證據方法之證據能力均
    表示不爭執，本院審酌前開審判外之言詞或書面陳述於作成
    時之情況，並無違法不當或證明力明顯過低之瑕疵，應得作
    為證據，合先敘明。
二、本案經本院審理結果，認第一審判決認事用法及量刑均無不
    當，應予維持，並引用第一審判決書（含聲請簡易判決處刑
    書）記載之事實、證據及理由（如附件）。
三、上訴人即被告甲○○於本院審理中坦承犯行，上訴意旨僅請
    求諭知緩刑，並未指摘原審判決有何認事用法違背法令之處
    ，其提起上訴，為無理由，應予駁回。另查，被告未曾因故
    意犯罪受有期徒刑以上刑之宣告，有臺灣高等法院被告前案
    紀錄表1 份在卷可按（見本院卷第10至11頁），素行尚佳，
    且已與告訴人達成和解，賠償告訴人之損害新臺幣8,352 元
    乙節，有和解書1 紙在卷可稽（見本院卷第37頁），本院審
    酌被告僅因一時失慮，致罹刑典，且犯後坦承犯行，與被害
    人達成和解，足見其已知悔悟，經此偵、審程序，當知所警
    惕，信無再犯之虞，認前開所宣告之刑以暫不執行為適當，
    爰併諭知緩刑2 年，以啟自新。
據上論斷，應依刑事訴訟法第455 條之1 第1 項、第3 項、第36
4 條、第368 條、第373 條，刑法第74條第1 項第1 款，判決如
主文。
本案經檢察官陳建州到庭執行職務
中    華    民    國    98    年     11    月    10    日
                  刑事第七庭  審判長  法  官  陳  箐
                                      法  官  洪培睿
                                      法  官  林依蓉
以上正本證明與原本無異。
不得上訴。
中    華    民    國    98    年    11    月    10    日
                                      書記官  邱靜銘
附錄本判決論罪科刑法條：
電信法第56條第1項
意圖為自己或第三人不法之利益，以有線、無線或其他電磁方式
，盜接或盜用他人電信設備通信者，處5 年以下有期徒刑，得併
科新臺幣150 萬元以下罰金。


司法院資訊處製作；財團法人民間司法改革基金會備份。
